臺灣臺中地方法院民事裁定
                                     110年度聲再字第15號
再審聲請人  郭金澤  
再審相對人  衛道新世界社區管理委員會

法定代理人  林鑫堯  
上列當事人間請求給付管理費事件，再審聲請人對於民國110年6
月24日本院110年度聲再字第8號裁定聲請再審，本院裁定如下：
    主  文
再審之聲請駁回。
再審聲請費用由再審聲請人負擔。
    理  由
一、再審聲請意旨如附件再審聲請狀所載。
二、按再審之訴，應於30日之不變期間內提起。前項期間，自判
    決確定時起算，判決於送達前確定者，自送達時起算；其再
    審之理由發生或知悉在後者，均自知悉時起算。但自判決確
    定已逾5年者，不得提起，民事訴訟法第500條第1項、第2 
    項定有明文。次按對於確定裁定而有民事訴訟法第496條第1
     項或第497條之情形者，得準用第五編再審程序之規定，聲
    請再審，民事訴訟法第507條亦有明定。本件再審聲請人對
    本院110年度聲再字第8號確定裁定（下稱原確定裁定）聲請
    再審，而原確定裁定係於民國110年6月28日送達再審聲請人
    ，再審聲請人於110年7月8日對原確定裁定聲請再審，有送
    達證書附於原確定裁定卷、本件卷附民事再審聲請狀上本院
    收文日期戳章可按，是再審聲請人就原確定裁定聲請再審，
    未逾30日之不變期間。
三、次按再審之訴不合法者，法院應以裁定駁回之；再審之訴顯
    無再審理由者，得不經言詞辯論，以判決駁回之，民事訴訟
    法第502條定有明文。而上揭規定，依前揭民事訴訟法第507
     條規定，於裁定已經確定，而有同法第496條第1項或第497
     條之情形者，得準用本編之規定，聲請再審。又依民事訴
    訟法第436條之32第4項規定，民事訴訟法第五編再審程序之
    規定，於小額事件之再審程序準用之。且再審之訴，法院認
    無再審理由，判決駁回後，不得以同一事由，對於原確定判
    決或駁回再審之訴之確定判決，更行提起再審之訴，為民事
    訴訟法第498條之1所明定。而違背此項規定，仍以同一再審
    理由更行提起再審之訴者，法院應認其再審之訴為不合法，
    以裁定駁回之。再對於確定裁定聲請再審，不論再審聲請是
    否合法，是否具有再審理由，法院就其聲請之裁判，均應以
    裁定行之。另當事人提起再審之訴或聲請再審，雖聲明係對
    某件再審判決或裁定為再審，但審查其再審訴狀理由，實為
    指摘原確定裁判或前次之再審裁判如何違法，而對該聲明不
    服之再審判決或裁定，則毫未指明有如何法定再審理由。此
    種情形，可認為未合法表明再審理由，逕以其再審（再審之
    訴或聲請再審）為不合法駁回之（最高法院69年度台聲字第
    123號民事判決意旨參照）。
四、經查，原確定裁定係以再審聲請人聲請再審不合法為由，駁
    回再審聲請人再審之聲請。再審聲請人固以：本院108年度
    聲再字第11號、108年度聲再字第23號裁定（下分別稱11號
    裁定、23號裁定）均未就本件是否有民事訴訟法第497條規
    定之再審事由為實體裁定，原確定裁定認前開裁定已有論述
    說明，已有錯誤，且原確定裁定漏未斟酌再審聲請人於110
    年4月1日聲請再審狀中已表明區分所有權人會議紀錄為再審
    相對人請求給付管理費之法源依據，再審相對人向主管機關
    報備報備之選任管理委員及主任委員等資料（下稱系爭報備
    資料），不符公寓大廈管理條例第18條第1項第2款規定，原
    確定裁定漏未審酌系爭報備資料不得作為請求給付管理費之
    法源依據之客觀事證等語，主張原確定裁定有民事訴訟法第
    497條之再審事由。然查，再審聲請人指原確定裁定論述錯
    誤部分，係指摘原確定裁定認事用法有所違誤，非具體指摘
    原確定裁定有何民事訴訟法第497條規定之具體情事。至再
    審聲請人指摘原確定裁定漏未審酌系爭報備資料部分，再審
    聲請人於110年4月1日就本院109年度聲再字第51號確定裁定
    聲請再審之前，早於108年間即先後以本院108年度聲再字第
    6號確定裁定及11號裁定漏未斟酌系爭報備資料為由聲請再
    審，復於109年間以同一事由就本院109年度聲再字第42號確
    定裁定聲請再審，分別經11號裁定、23號裁定及本院109年
    度聲再字第51號裁定以再審之聲請不合法為由駁回，有各該
    裁定可稽，並經調閱本院110年度聲再字第8號卷查核無訛。
　　是再審聲請人主張原確定裁定漏未審酌110年4月1日聲請再
    審狀中已表明民事訴訟法第497條法定再審事由之具體情事
    即漏未斟酌系爭報備資料，乃以先前歷次聲請再審之同一事
    由聲請再審，其聲請再審顯不合法，應予駁回。
五、據上論結，本件再審之聲請為不合法，爰依民事訴訟法第43
    6條之32第4項、第507條、第502條第1項、第95條、第78條
    規定，裁定如主文。
　　
中　　華　　民　　國　　110 　年　　10　　月　　28　　日
                  民事第二庭  審判長法　官 呂麗玉
　　　　　　　　　
　　　　　　　　　　　　　　　　　　法  官 江奇峰
　　　　　　　　　　　　　　　　　　
　　　　　　　　　　　　　　　　    法　官 蔡嘉裕
正本係依原本製作。　　　　　　　　　　　　　　　　　　
如不服本裁定應於送達後10日內向本院提出抗告狀，並繳納抗告
費新臺幣1,000元。
中　　華　　民　　國　　110 　年　　10　　月　　28　　日
                                   書記官 巫偉凱